臺灣高等法院民事裁定　　　　　　　　　100年度抗字第191號
抗　告　人　高宏傑
　　　　　　高宏宇
共同代理人　林建平律師
相　對　人　劉旻昌
抗告人因與相對人劉旻昌間債務人異議之訴事件，對於中華民國
九十九年十二月三十一日臺灣臺北地方法院九十九年度重訴字第
一三五二號所為裁定提起抗告，本院裁定如下：
    主  文
原裁定廢棄。
    理  由
一、原裁定意旨略以：抗告人依強制執行法第十四條第一項前段
    之規定，請求撤銷臺灣臺北地方法院（下稱原法院）九十九
    年度司執字第八二六六０號、臺灣新竹地方法院（下稱新竹
    地院）九十九年度司執助字第八七四號清償借款執行事件對
    渠等之執行程序。而新竹地院九十九年度司執助字第八七四
    號清償借款執行事件之執行法院為新竹地院，並非本院，是
    抗告人之訴關於請求撤銷新竹地院九十九年度司執助字第八
    七四號清償借款執行事件對抗告人之執行程序部分，專屬新
    竹地院管轄，茲抗告人就該部分向無管轄權之本院起訴，顯
    係違誤，爰依職權將該部分移送於執行法院即新竹地院等語
    。
二、抗告意旨略以：相對人本係執最高法院九十年度台上字第八
    六九號民事裁定暨本院八十九年度重上字第一九八號民事確
    定判決書為執行名義，向原法院聲請對抗告人等財產為強制
    執行，嗣原法院執行處受理強制執行後，因相對人聲請之部
    分執行標的物即關於抗告人高宏傑之薪資債權位於新竹地院
    轄區，原法院即依強制執行法第七條第四項之規定囑託新竹
    地院為執行（案列新竹地院九十九年度司執助字第八七四號
    ），是新竹地院係受託法院，僅能依囑託法院之指示，代為
    特定執行行為，且執行程序之終結，亦非以受託法院執行程
    序終結為終結，而係以本案之執行程序終結為終結。故強制
    執行法第十四條第一項所稱之執行法院應係指受理強制執行
    之本案法院，於本件即係原法院，抗告人自得於原法院一併
    請求撤銷本案及受託法院之執行程序，原法院逕依職權裁定
    移送管轄即有違誤，爰請求廢棄原裁定等語。
三、按執行名義成立後，如有消滅或妨礙債權人請求之事由發生
    ，債務人得於強制執行程序終結前，向執行法院對債權人提
    起異議之訴，強制執行法第十四條第一項定有明文。上開規
    定所稱之執行法院，係指執行處所屬法院之民事庭而言。又
    債務人向執行法院提起債務人異議之訴，其主要目的既係在
    排除執行名義之執行力，故債務人向執行法院提起異議之訴
    時，除繫屬於該執行法院之執行程序外，應得一併請求撤銷
    源於同一執行名義繫屬於囑託法院及其他受託法院之執行程
    序。
四、經查，抗告人於原法院依強制執行法第十四條第一項規定，
    提起債務人異議之訴，以一訴單一之聲明，合併請求撤銷原
    法院九十九年度司執字第八二六六０號、新竹地院九十九年
    度司執助字第八七四號執行事件對其等之執行程序。依前揭
    說明，如抗告人之訴有理由，原法院應得一併撤銷源於同一
    執行名義繫屬於囑託法院及其他受託法院之執行程序，無須
    將抗告人請求撤銷新竹地院九十九年度司執助字第八七四號
    清償借款執行事件對其執行程序部分，移送新竹地院。乃原
    裁定逕依職權將上開債務人異議之訴部分切割移送於新竹地
    院，自有違誤。抗告意旨執此指摘原裁定不當，求予廢棄，
    為有理由，應由本院將原裁定廢棄，發回由原法院另為適法
    之處理。
五、據上論結，本件抗告為有理由，爰裁定如主文。
中    華    民    國   100    年    2     月    17    日
                  民事第十七庭
                      審判長法  官  藍文祥
                            法  官  張競文
                            法  官  陳麗芬
正本係照原本作成。
除以適用法規顯有錯誤為理由外，不得再抗告。
中    華    民    國   100    年    2     月    18    日
                            書記官  顧倪淑貞